fi: Kukkakimpun kokoluokka: Deluxe; Suuri; Luksus; Keskikokoinen; Mini; Premium; Pieni; Vakio; Muu
da: Størrelsesniveau for buket: Deluxe; Stor; Luksus; Medium; Mini; Premium; Lille; Standard; Andet
tr: Buket boyut kademesi: Deluxe; Büyük; Lüks; Orta; Mini; Premium; Küçük; Standart; Diğer
vi: Phân loại kích thước bó hoa: Hạng sang; Lớn; Sang trọng; Vừa; Mini; Cao cấp; Nhỏ; Tiêu chuẩn; Khác
en: Bouquet size tier: Deluxe; Large; Luxury; Medium; Mini; Premium; Small; Standard; Other
zh-TW: 花束尺寸分級: 豪華; 大; 奢華; 中; 迷你; 頂級; 小; 標準; 其他
cs: Velikostní kategorie kytice: Deluxe; Velká; Luxusní; Střední; Mini; Prémiová; Malá; Standardní; Jiné
de: Größenkategorie des Blumenstraußes: Deluxe; Groß; Luxus; Mittel; Mini; Premium; Klein; Standard; Sonstige
bg-BG: Категория на размера на букета: Делукс; Голям; Луксозен; Среден; Мини; Премиум; Малък; Стандартен; Друго
ru: Уровень размера букета: Делюкс; Большой; Люкс; Средний; Мини; Премиум; Маленький; Стандартный; Другое
sl-SI: Razred velikosti šopka: Deluxe; Velika; Luksuzna; Srednja; Mini; Premium; Majhna; Standardna; Drugo
ko: 부케 크기 등급: 디럭스; 대; 럭셔리; 중; 미니; 프리미엄; 소; 스탠더드; 기타
sk-SK: Veľkosť kytice: Deluxe; Veľké; Luxusné; Stredné; Mini; Prémiové; Malé; Štandardné; Iné
ro-RO: Nivel de dimensiuni buchet: Deluxe; Mare; De lux; Mediu; Mini; Premium; Mic; Standard; Altele
zh-CN: 花束尺寸等级: 豪华; 大; 奢华; 中; 迷你; 尊贵; 小; 标准; 其他
hu: Csokorméret-kategória: Deluxe; Nagy; Luxus; Közepes; Mini; Prémium; Kicsi; Normál; Egyéb
es: Categoría de tamaño del ramo: Deluxe; Grande; De lujo; Mediano; Mini; Premium; Pequeño; Estándar; Otro
el: Κατηγορία μεγέθους της ανθοδέσμης: Deluxe; Μεγάλο; Luxury; Μεσαίο; Μίνι; Premium; Μικρό; Κανονικό; Άλλο
fr: Catégorie de taille du bouquet: De luxe; Grand; Luxe; Moyen; Mini; Premium; Petit; Standard; Autre
it: Bouquet taglia tier: Deluxe; Grande; Lusso; Medio; Mini; Premium; Piccolo; Standard; Altro
th: ระดับขนาดช่อดอกไม้: ดีลักซ์; ใหญ่; ลักซ์ชัวรี; กลาง; มินิ; พรีเมียม; เล็ก; มาตรฐาน; อื่นๆ
pt-BR: Faixa de tamanho do buquê: Deluxe; Grande; Luxo; Médio; Mini; Premium; Pequeno; Padrão; Outros
pl: Rozmiar bukietu: Deluxe; Duży; Luksusowy; Średni; Mini; Premium; Mały; Standardowy; Inne
ja: ブーケのサイズ段: デラックス; ラージ; ラグジュアリー; ミディアム; ミニ; プレミアム; スモール; スタンダード; その他
lt-LT: Puokštės dydžio kategorija: Prabangus; Didelis; Liukso klasės; Vidutinis; Mažas; Aukščiausios kokybės; Nedidelis; Standartinis; Kitas
pt-PT: Nível de tamanho do bouquet: Deluxe; Grande; Luxo; Médio; Mini; Premium; Pequeno; Padrão; Outro
sv: Bukettstorlek: Deluxe; Stor; Lyx; Medium; Mini; Premium; Liten; Standard; Annan
hr-HR: Veličina buketa sloj: Deluks; Veliki; Luksuzni; Srednji; Mini; Premium; Mali; Standardni; Ostalo
nb: Bukett størrelsesnivå: Luksus; Stor; Eksklusiv; Medium; Mini; Premium; Liten; Standard; Annet
nl: Boeket grootte niveau: Luxe; Groot; Extra luxe; Medium; Mini; Premium; Klein; Standaard; Overige